# 无需支付的外购固定资产款项

提问人：绍兴小斌 时间：2019-02-22 19:15:14
2018 年 7 月 A 公司账面结转营业外收入 1809.33 万元（借-应付账款，贷-营业外收入），其中 1134.56 万元系 2017 年应付账款余额，674.77万元系结转营业外收入的同时补记的应付账款（借-固定资产，贷-应付账款）。上述事项系： 2013 年 3 月 22 日，A 公司与 B 公司签订《XXX装置承建合同》，合同金额为 16208 万元（合同已取得）， 2014 年 3 月 27日通过备忘录增加合同金额 779.08 万元（备忘录尚未取得），合同总金额16987.08 万元。之后，由于对方提供的装置工程不符合质量要求，A 公司起诉 B公司。后经调解（已取得调解协议书），B 公司承诺并保证不再向 A公司主张工程款。根据 A 公司财务解释，合同总金额 16987.08 万元，对方已开入发票 16197.6 万元，对方未开票金额 789.48 万，不含税金额为674.77 万元。收到发票后，A公司已付金额 15063.04 万元，帐面应付款余额 1134.56 万，调解协议书对方承诺不再主张，因此对免付部分（含已开票未付金额和未开票金额）结转营业外收入总额 1809.33 万元。
陈老师，您好，请问正确的账务处理方式是什么？@chenyiwei

回答人：chenyiwei
从你说的情况看，对方不再主张这部分剩余债权的原因是对方作为供应商的履约瑕疵（对方提供的装置工程不符合质量要求），因此豁免剩余款项带有违约补偿的性质，这与因债务人偿债能力的原因进行债务重组是不同的。因此，应将无需支付的与该合同相关的款项冲减固定资产原价，相应调整后续期间的折旧额，而不应在豁免时直接贷记营业外收入。

提问人：绍兴小斌 时间：2019-02-23 08:32:24
谢谢陈老师，请问下有上市公司存在类似的操作示例么（相关例子），感谢。

回答人：chenyiwei
抱歉没有专门整理过，而且对此类问题，上市公司一般不会单独披露，除非涉及金额重大。